【裁判字號】    97,訴,977
【裁判日期】    971022
【裁判案由】    毒品危害防制條例
【裁判全文】
臺灣高雄地方法院刑事判決               97年度訴字第977號
公  訴  人  臺灣高雄地方法院檢察署檢察官
被      告  乙○○
                      2樓
                    現另案於臺灣高雄第二監獄執行中
選任辯護人  蔡秋聰律師
上列被告因毒品危害防制條例案件，經檢察官提起公訴（96年度
偵字第30893號、第32633號），本院判決如下：
    主  文
乙○○轉讓禁藥，共參罪，均累犯，各處有期徒刑壹年，應執行
有期徒刑貳年捌月。
其他被訴販賣第二級毒品予許績懋、甲○○共參次部分，均無罪
。
    事  實
一、乙○○前曾於民國90年11月30日，因犯搶奪案件，經法院判
    處有期徒刑3 年6 月確定，於91年1 月9 日入監執行，92年
    3 月28日假釋出獄，後假釋因期間內再犯竊盜案件而遭撤銷
    ，所犯竊盜案件則於92年12月30日經法院判處有期徒刑5 月
    確定，復於93年8 月4 日入監執行殘刑及前開竊盜刑期，至
    95年6 月11日縮短刑期執行完畢。竟仍不知悔改，明知甲基
    安非他命業經公告列為毒品危害防制條例第2 條第2 項第2
    款所管制之第二級毒品，及藥事法規定之禁藥，因具成癮性
    、濫用性及對社會危害性，不得轉讓。竟基於轉讓第二級毒
    品甲基安非他命即藥事法所規定禁藥之犯意，自民國97 年
    11月初某日起，至同年月10日止，在許績懋位在高雄縣鳳山
    市○○路○段288 號5 樓之2 之住處，無償提供數量不詳之
    禁藥甲基安非他命予許績懋、甲○○、丙○○共3 次，供其
    等3 人於該處共同施用。
二、案經內政部警政署保安警察隊第三總隊第二大隊報告臺灣高
    雄地方法院檢察署檢察官偵查起訴。
    理  由
壹  證據能力部分：
一、證人許績懋、甲○○、丙○○之警詢筆錄有證據能力
    按被告以外之人（包括證人、鑑定人、告訴人、被害人及共
    同被告等）於檢察事務官、司法警察官或司法警察調查中所
    為之陳述，與審判中不符時，其先前之陳述具有較可信之特
    別情況，且為證明犯罪事實存否所必要者，得為證據，刑事
    訴訟法第159 條之2 定有明文。所謂「前後陳述不符」之要
    件，應就前後階段之陳述進行整體判斷，以決定其間是否具
    有實質性差異，惟無須針對全部陳述作比較，陳述之一部分
    有不符，亦屬之。而所謂「較可信之特別情況」之情形，亦
    應就前後陳述時之各種外部情況進行比較，以資決定何者外
    部情況具有可信性。若陳述係在特別可信之情況下所為，則
    虛偽陳述之危險性即不高，雖係審判外陳述，或未經被告反
    對詰問，仍得承認其有證據能力。查證人許績懋、甲○○、
    丙○○於警詢中就被告乙○○所涉本案犯行之陳述，與其於
    本院審理時當庭之證述不符，審酌證人許績懋、甲○○、丙○○在警詢中所為之陳述，客觀環境下程序上較少會受到強
    暴、脅迫、詐欺、利誘或收買等外力之影響，其等陳述較趨
    於真實，且較無來自被告在庭壓力而做出迴避對被告不利之
    證述，或因不想生事乃虛構事實而為陳述，堪認其等警詢之
    陳述，客觀上具有較可信之特別情況，且為證明本件被告本
    件犯行存否所必要，依刑事訴訟法第159 條之2 之規定，應
    認均有證據能力。
二、證人許績懋、丙○○偵查中經具結之證述，有證據能力；證
    人甲○○於偵查中未經具結所為供述，無證據能力
  (一)按刑事訴訟法第159 條之1 第2 項規定，被告以外之人於偵
    查中向檢察官所為之陳述，除顯有不可信之情況者外，得為
    證據，然證人依法應具結而未具結者，其證言不得作為證據
    ，同法第158 條之3 亦有明文。被告以外之人於偵查中向檢
    察官之陳述，性質上仍屬傳聞證據，雖檢察官向被告以外之
    人所取得之陳述，原則上均能遵守法律規定，不致違法取供
    ，其可信性極高，故法律規定除顯有不可信之情況者外，得
    為證據，惟仍應依法具結，始有證據能力。
  (二)證人許績懋、丙○○於偵查中具結後，向檢察官所為之陳述
    ，雖為被告以外之人於審判外之陳述，屬於傳聞證據，然此
    乃證人許績懋、丙○○於偵查中向檢察官所為之陳述，且本
    院審酌其等於偵查中陳述時之外在環境及情況，均無顯有不
    可信之情況，應認證人許績懋、丙○○先前於偵查中向檢察
    官所為之陳述，符合刑事訴訟法第159 條之1 第2 項之規定
    ，得為證據，而有證據能力。
  (三)證人甲○○在檢察官偵查中之陳述，因未經檢察官依證人規
    定命其具結，依上開說明，自無證據能力。
三、又按被告以外之人於審判外之言詞或書面陳述，除法律有規
    定者外，不得作為證據；被告以外之人於審判外之陳述雖不
    符刑事訴訟法第159 條之1 至之4 等4 條之規定，而經當事
    人於審判程序同意作為證據，法院審酌該言詞陳述或書面陳
    述作成時之情況，認為適當者，亦得為證據，刑事訴訟法第
    159 條第1 項、第159 條之5 定有明文。立法意旨在於傳聞
    證據未經當事人之反對詰問予以核實，原則上先予排除。惟
    若當事人已放棄反對詰問權，於審判程序中表明同意該等傳
    聞證據可作為證據，基於尊重當事人對傳聞證據之處分權，
    及證據資料愈豐富，愈有助於真實發見之理念，且強化言詞
    辯論主義，使訴訟程序得以順暢進行，上開傳聞證據亦均具
    有證據能力。本判決後述所引用之證據資料，其中傳聞證據
    部分，縱無刑事訴訟法第159 條之1 至第159 條之4 或其他
    規定之傳聞證據例外情形，亦因檢察官及被告、辯護人或同
    意可作為證據使用，或未聲明異議，依刑事訴訟法第159 條
    之5 第1 項、第2 項之規定，本院審酌該證據作成之情況，
    認為適當，應得為證據。
貳、實體部分：
一、有罪部分（轉讓禁藥甲基安非他命）
  (一)上揭犯罪事實已據被告於97年7 月30日本院審理時坦承不諱
    （參見本院97年度訴字第977 號卷第44頁），核與證人許績
    懋、甲○○、丙○○於本院審理時證述情節相符，堪認被告
    前開自白，確與事實相符，自堪採信。
  (二)關於轉讓之時間及次數：
    被告及證人許績懋、甲○○、丙○○就被告轉讓禁藥之時間
    、次數陳述如下：
    (1)被告於97年7 月30日本院審理時供稱：「（問：證人許績
      懋之證言有何意見？）沒有意見。我有請他吸食安非他命
      ，大概3 、4 次，時間我忘記了，大概是被抓到之前幾天
      ，我沒有收他錢，因為那時候有待在他家不好意思收，我
      給他的是安非他命，我不知道安非他命與甲基安非他命有
      什麼不同。」、「（問：對證人甲○○、許績懋之證言有
      何意見？）沒有。我只是請甲○○、許績懋、丙○○吃而
      已，他們跟我要是全部3 個人都在場，要到他就一起吸，
      不是1 個人要3 次，3 個人就變9 次這樣。」（參見本院
      前揭卷第44頁、第49頁）
    (2)證人許績懋於同日本院審理時證稱：97年11月初，在伊前
      開住處，被告曾經拿甲基安非他命請伊施用沒有收錢，次
      數大概3 、4 次或5 、6 次，最後1 次是甲○○於96年11
      月10日在伊住處向被告要來後，與伊、丙○○一起施用的
      等語（參見本院前揭卷第37至44頁、第48頁）。
    (3)證人甲○○於同日本院審理時證稱：被告有拿甲基安非他
      命給伊、許績懋、丙○○施用，這大概是在96年11月12日
      被警察查獲前半個月以內的事情，被告最後一次於96年11
      月10日送甲基安非他命予伊、許績懋、丙○○，當天因為
      沒有錢買，被告當場有，就拿出來供伊、許績懋、丙○○
      3 人當場施用，大約共向被告要了3 、4 次，要到的甲基
      安非他命都是與許績懋、丙○○一起施用，地點均在許績
      懋住處等語（本院前開卷第44至48頁、第49頁）。
    (4)證人丙○○於97年9 月2 日本院審理時證稱：在許績懋住
      處，被告拿甲基安非他命出來施用都是與伊與許績懋、甲○○大家一起施用，次數約有2 、3 次等語（參見本院卷
      第76至77頁）。
    (5)核前開被告與證人許績懋、甲○○、丙○○在本院審理時
      之供述、證述情節，對於被告係免費提供甲基安非他命給
      證人許績懋、甲○○、丙○○3 人共同施用之主要事實並
      無不同。再證人許績懋、甲○○、丙○○等人於96年11月
      12日為警查獲後，經採取尿液送驗結果，均呈現甲基安非
      他命陽性反應此節，亦有尿液採樣對象化名與真實姓名對
      照表、高雄市立凱旋醫院96年11月19日A00000000 號、
      A00000000 號、A00000000 號濫用藥物尿液檢驗報告各1
      紙在卷可稽（參見警一卷第35頁、97年度偵字第843 號卷
      第16頁背面至第17頁背面）。而綜合被告及證人許績懋、
      甲○○、丙○○等之陳述，足認被告轉讓甲基安非他命之
      時間乃自96年11月初某日起，至同年月10日為止，而被告
      轉讓之次數，則採最有利被告之認定，應為3 次。綜據上
      述，本件被告轉讓禁藥甲基安非他命之犯行事證已臻明確
      ，可以認定。
  (三)公訴人雖認被告前開所為，係涉犯販賣第二級毒品甲基安非
    他命罪嫌。然按事實之認定，應憑證據，如未能發現相當證
    據，或證據不足以證明，自不能以推測或擬制之方法，以為
    裁判之基礎（最高法院40年台上字第86號判例要旨參照）。
    就許績懋、甲○○究竟有無向被告購買甲基安非他命，證人
    許績懋、甲○○、丙○○所為證述，或者先後矛盾、情節不
    一，或者就相關細節敘述模糊，且又查無其他積極佐證，實
    非無疑（認定理由詳後述）。再依前述證人許績懋、甲○○
    、丙○○本院審理時均另具結證稱：被告是免費提供甲基安
    非他命予伊等共同施用等語，已如前述。雖證人許績懋、甲○○、丙○○於警詢、偵查中之陳述具有證據能力，業如前
    述，惟證明力為何，仍值商榷，本件既乏其他補強證據，證
    明被告確有販賣甲基安非他命予許績懋、甲○○之事實，又
    販賣第二級毒品，係屬重罪，自應採取嚴格之證據，自不得
    以有疑之單一證人證述，作為認定被告犯販賣第二級毒品罪
    之唯一基礎。應認公訴人此部所認，尚有未合，惟因販賣第
    二級毒品甲基安非他命與轉讓禁藥甲基安非他命之基本社會
    事實同一，本院自應加以審理，並依法變更起訴法條。
  (四)查甲基安非他命係毒品危害防制條例第2 條第2 項第2 款之
    第二級毒品，且第二級毒品MDMA、MDA 、安非他命及甲基安
    非他命等成分均屬安非他命類藥品，業經行政院衛生署75年
    7 月11日衛署藥字第597627號公告，為有效管理安非他命類
    藥品與其衍生物之冊類及其製劑，重申公告禁止使用，而均
    屬藥事法第22條第1 項第1 款所規定之禁藥。故行為人明知
    為禁藥即「安非他命」而轉讓予他人者，除成立毒品危害防
    制條例第8 條第2 項之「轉讓第二級毒品罪」外，亦構成藥
    事法第83條第1 項之「轉讓禁藥罪」，此係屬同一犯罪行為
    而同時有二種法律可資處罰之「法規競合」情形，應依「重
    法優於輕法」、「後法優於前法」等法理，擇一處斷。而毒
    品危害防制條例第8 條第2 項轉讓第二級毒品罪之法定本刑
    為「6 月以上5 年以下有期徒刑，得併科新台幣70萬元以下
    罰金」。而93年4 月21日修正後藥事法第83條第1 項轉讓禁
    藥罪之法定本刑為「7 年以下有期徒刑，得併科新台幣500
    萬元以下罰金」。故除有轉讓之第二級毒品達毒品危害防制
    條例第8 條第6 項之一定數量，經依法加重其刑，致該法定
    刑較藥事法第83條第1 項之法定刑為重之情形外，因藥事法
    第83條第1 項為後法，且為重法，應優先適用藥事法處罰（
    最高法院96年度台上字第3582號判決意旨）。依證人許績懋
    於前揭本院審理時所述，被告1 次所無償提供之甲基安非他
    命數量，如向他人購買大概要價新台幣（以下同）1000元，
    且全案查無證據足認被告轉讓之禁藥甲基安非他命數量已達
    行政院93年1 月7 日院台法字第0930080551號令頒轉讓持有
    毒品加重其持之數量標準第2 條關於第二級毒品在10公克以
    上之規定，故依上開法規競合，及重法優於輕法之適用法則
    ，被告轉讓甲基安非他命予許績懋、甲○○、丙○○共同施
    用犯行，自應適用藥事法論擬。
  (五)被告先後3 次轉讓甲基安非他命予許績懋、甲○○、丙○○
    等人共同施用，核其所為係犯藥事法第83條第1 項之轉讓禁
    藥罪。被告轉讓禁藥甲基安非他命前、後之持有行為，本應
    論以持有之罪，惟其持有之行為應為其轉讓之行為所吸收，
    不另論罪。被告以一行為轉讓禁藥甲基安非他命予許績懋、
    甲○○、丙○○3 人施用，應依刑法第55條規定論以想像競
    合犯。被告先後3 次轉讓禁藥甲基安非他命之行為，犯意各
    別，所犯罪名不同，應予分論併罰。被告有如犯罪事實欄所
    載犯罪科刑前科，有臺灣高等法院被告前案紀錄表在卷可查
    ，其於5 年以內，再犯本件之罪，均為累犯，應依刑法第47
    條第1 項規定加重其刑。本院審酌被告轉讓禁藥甲基安非他
    命予他人，使毒品流通氾濫於市面，危害社會治安，嚴重戕
    害他人身心健康；所轉讓禁藥對象人數達3 人之多；但犯後
    尚知坦承犯行，態度尚可等一切情狀，爰各量處如主文所示
    之刑。扣案合計淨重0.43公克之第一級毒品海洛因2 包、驗
    後淨重0.038 公克之第三級毒品愷他命1 包（送驗結果有法
    務部調查局鑑定書、高雄醫學大學中和紀念醫院檢驗報告在
    卷可按，參見前揭偵查卷第63頁、第72頁），以及吸食器1
    組、夾鏈袋7 個、漏斗1 個、吸管5 個等物，雖為被告所有
    ，已據其供明在卷，經核與本件論罪科刑部分之行為欠缺關
    連性，無從於本案諭知沒收，併此敘明。
三、無罪部分（販賣第二級毒品甲基安非他命部分）
  (一)除本院前開認定之犯罪事實外，公訴意旨又以被告另自96年
    10 月25 日起至同年11月12日止，在前開許績懋住處，共販
    賣第二級毒品甲基安非他命予許績懋、甲○○共3 次，認被
    告另涉有毒品危害防制條例第4 條第2 項之販賣第二級毒品
    罪嫌等語。按犯罪事實應依證據認定之，無證據不得認定犯
    罪事實。不能證明被告犯罪者，應諭知無罪之判決，刑事訴
    訟法第154 條第2 項、第301 條第1 項分別定有明文。事實
    之認定應憑證據，如未能發現相當證據，或證據不足以證明
    ，自不能以推測或擬制之方法，以為裁判基礎，最高法院40
    年台上字第86號著判例可資參照。且依刑事訴訟法第161 條
    第1項 規定，檢察官就被告犯罪事實，應負舉證責任，並指
    出證明之方法。因此檢察官對於起訴之犯罪事實，應負提出
    證據及說服之實質舉證責任。倘其所提出之直證據或間接證
    據，或其所指出之證明方法，並未達到通常一般人均不致有
    所懷疑，而得確信其為真實之程度，而有合理之懷疑存在而
    無從使事實審法院得有罪之確信時，基於無罪推定之原則，
    即應為被告無罪判決之諭知（最高法院76年台上字第4986號
    、92 年 台上字第128 號判例意旨參照）。另按販賣毒品、
    轉讓毒品或施用毒品之罪，供出毒品來源，因而破獲者，得
    減輕其刑，毒品危害防制條例第17條定有明文。又施用毒品
    者，其所稱向某人購買之供述，須補強證據以擔保其供述之
    真實性。良以施用毒品者其供述之憑信性本不及於一般人，
    況施用毒品者其供出來源，因而破獲者，法律復規定得減輕
    其刑，其有為偵查機關誘導、或為邀輕典而為不實之陳述之
    可能，其供述之真實性自有合理之懷疑。故施用毒品者關於
    其向某人購買毒品之供述，必須補強證據佐證，以擔保其供
    述之真實性，俾貫澈刑事訴訟無罪推定及嚴格證明之基本原
    則。又關於毒品施用者其所稱向某人購買毒品之供述，必須
    補強證據佐證，係指毒品購買者之供述縱使並無瑕疵，仍須
    補強證據佐證而言，以擔保其供述之真實性。該所謂補強證
    據，必須與施用毒品者關於相關毒品交易之供述，具有相當
    程度之關聯性，且足使一般人對於施用毒品者之供述無合理
    之懷疑存在，而得確信其為真實，始足當之（最高法院96年
    度台上字第1029號裁判要旨）。
  (二)又按，刑法於94年2 月2 日修正公佈，已刪除第56條所定連
    續犯之規定，自95年7 月1 日施行。而基於概括犯意連續多
    次販賣毒品之行為，於刑法修正刪除連續犯規定之前，均依
    連續犯論以一罪。此次刑法第56條修正理由之說明謂：「對
    繼續犯同一罪名之罪者，均適用連續犯之規定論處，不無鼓
    勵犯罪之嫌，亦使國家刑罰權之行使發生不合理之現象。」
    「基於連續犯原為數罪之本質及刑罰公平原則之考量，爰刪
    除有關連續犯之規定」等語，即係將本應各自獨立評價之數
    罪，回歸本來就應賦予複數法律效果之原貌。而所謂集合犯
    是指立法者所制定之犯罪構成要件中，本就預定有數個同種
    類之行為將反覆實行之犯罪而言，將各自實現犯罪構成要件
    之反覆多數行為，解釋為集合犯，而論以一罪。是以對於集
    合犯，必須從嚴解釋，以符合立法本旨。故是否集合犯之判
    斷，客觀上自應斟酌法律規範之本來意涵、實現該犯罪目的
    之必要手段、社會生活經驗中該犯罪必然反覆實行之常態及
    社會通念等；主觀上則視其反覆實施之行為是否出於行為人
    之一個犯意，並秉持刑罰公平原則，加以判斷之。觀諸毒品
    危害防制條例所定之販賣毒品罪之構成要件文義，實無從認
    定立法者本即預定該犯罪之本質，必有數個同種類行為而反
    覆實行之集合犯行，稽以行為人多次販賣毒品之行為，未必
    皆出於行為人之一個犯意決定；故販賣毒品之罪，難認係集
    合犯之罪。因此，就刑法修正施行後多次販賣毒品之犯行，
    採一罪一罰，始符合立法本旨（最高法院96年度台上字第
    6048 號 、4969號、7052號判決意旨參照）。公訴人認本案
    販賣第二級毒品為集合犯，容有誤會，合先敘明。
  (三)公訴意旨認被告涉有前述犯行，無非以證人許績懋、甲○○
    、丙○○於警詢及偵查經具結之證述及被告與許績懋、甲○○之通聯紀錄為據。訊之被告堅決否認有何販賣甲基安非他
    命予許績懋、甲○○之犯行，經查：
    (1)丙○○於96年11月12日19時20分許，在高雄縣鳳山市○○
      路○ 段288 號前，幫忙甲○○送甲基安非他命予買家時為
      警查獲，經警方人員徵得屋主許績懋同意，於當日19時30
      分許進入許績懋前開住處搜索，在屋內查獲海洛因等毒品
      ，並循線逮捕甲○○等情，有許績懋、丙○○、甲○○之
      警詢筆錄，及保安警察第三總隊第二大隊搜索扣押筆錄、
      扣押物品目錄表等件在卷可稽，則甲○○、丙○○關於其
      等毒品來源係購自被告乙節，屬有利於己之供述，參照前
      揭最高法院裁判要旨，為擔保其供述之真實性，自須調查
      其他補強證據以資審認，必至因其他補強證據之證明力已
      可確信證人陳吉利之供述為真實而無合理懷疑時，始得據
      為對被告不利之認定，合先敘明。
    (2)就有無向被告購買甲基安非他命情節，證人許績懋先於警
      詢證稱：丙○○、乙○○、甲○○都有在販賣毒品，會知
      道乙○○有在販賣，是因為住處有乙○○的電子秤，也遇
      過有人打電話過來給乙○○要購買1000元的安非他命等語
      ，未曾提及有向被告購買毒品之情（參見警一卷的19 至
      20頁）。於偵查中則先是陳稱：伊與甲○○、丙○○都有
      在施用安非他命，毒品來源都是請乙○○幫忙購買，但不
      知道乙○○找何人購買，乙○○幫忙購買毒品應該有利潤
      等語，依其所述，被告所為，僅止於居於許績懋、甲○○
      、丙○○等施用甲基安非他命者，與不明販賣甲基安非他
      命者中間，代為受付價金、甲基安非命之牽線仲介角色；
      後經檢察官問以：「你從何時開始向乙○○購買毒品？」
      ，證人許績懋陳述情節竟成為：向乙○○購買毒品約不到
      半個月，時間在乙○○於11月12日被逮捕之前，我們（指
      許績懋、甲○○、丙○○）有合資購買、也有伊個人購買
      ，在96年10月25日或26日至同年11月12日之間，總共買了
      4 、5 次，其中與甲○○、丙○○合資的次數僅有1 、2
      次，購買的價格，有1000元、2000元、500 元不等，錢有
      時會先欠著，等領薪水再還乙○○，都是以住家電話（07
      ）0000000 撥打乙○○0000000000號行動電話聯絡購買毒
      品，約在打完電話後1 、2 個小時，乙○○就會送甲基安
      非他命過來等語，被告又成為直接販賣甲基安非他命予許
      績懋之人（參見96年度偵字第32633 號卷第44至46頁）。
      就被告是否販賣甲基安非他命予許績懋此節，證人許績懋
      先後陳述情節迥異，甚至於同次偵訊，亦出現不同之陳述
      內容，可信度顯有可疑。經檢察官調取被告持用之000000
      0000號行動電話之雙向通聯，被告持用之行動電話與證人
      許績懋住處之上開市內電話僅分別於96年11月6 日23時35
      分14秒、同年月9 日1 時34分58秒、同年月11日8時19 分
      14秒、同年月11日9 時1 分18秒、同年月12日15時30分5
      秒，共有5 次許績懋市內電話撥打被告行動電話紀錄，但
      該通聯充其量僅能證明被告與證人許績懋在該段期間有電
      話聯絡，不足以認定其等電話聯絡與販賣甲基安非他命有
      何關聯。
    (3)就被告販賣甲基安非他命予甲○○之情節，證人甲○○在
      警詢供述內容如下：「（你甲○○是否有販售毒品之行為
      ？）有販售毒品，因為我拿的毒品比別人便宜，所以大家
      都找我拿。」、「（問：你說你毒品拿到比較便宜，所以
      大家都找你拿，那你的毒品來源為何人所購買？）是乙○○幫我購買的。」、「（你每次向乙○○購買多少毒品？
      購買何種毒品？）前前後後有半錢新台幣六千都是，有時
      是沒錢就一齊出錢買，購買安非他命。」、「（你說你前
      前後後向乙○○購買毒品共交易多少次？）四次。」、「
      （你每次向乙○○購買毒品，以半錢安非他命算乙○○賺
      你多少利潤？）我不知道他賺多少利潤，但肯定比我多，
      因為他有跟我說。」（參見警一卷第6 至7 頁），對於究
      竟在何時、何地、以何種價格向被告購買甲基安非他命，
      陳述模糊不清。而依證人丙○○則警詢陳稱：伊所販售毒
      品來源係向乙○○、甲○○購買，總共向乙○○購買甲基
      安非他命2 至3 次等語（參見警一卷第13頁），並未提及
      甲○○有向被告購買甲基安非他命之情；雖其於96年11月
      29日偵訊明確證述被告販賣甲基安非他命予甲○○之詳細
      情節如下：96年11月12日被警察查獲，是警察假扮要買毒
      品的人打電話給甲○○，伊幫忙代甲○○接電話及送毒品
      給假扮買家的警察，伊知道甲○○的毒品是向乙○○買的
      ，會知道這件事，是96年11月12日下午約2 、3 點，乙○○拿毒品去許績懋前揭住處賣給甲○○，此外，96年11
      月10日晚間有親眼看見甲○○以3000元向乙○○購買甲基
      安非他命，交貨地點也是在許績懋住處，是由乙○○親自
      送甲基安非他命過來的，交貨前有聽到甲○○以電話聯絡
      乙○○，之後約1 、2 個小時就看到乙○○過來了，當場
      看到乙○○在客廳拿1 包甲基安非他命給甲○○，甲○○
      當場交了3000元現金給乙○○等語（參見前揭偵查卷第36
      至38頁）；惟嗣於97年9 月2 日本院審理中就相關情節又
      改稱：96年11月10日有看到乙○○拿甲基安非他命給甲○○，甲○○過一下子才給被告3000元，不能確定甲○○過
      多久才拿錢給乙○○，不是當場給錢，但是地點是在許績
      懋住處，也在同一天，乙○○有於96年11月12日拿甲基安
      非他命給甲○○，但沒有當場交易，他們會有交錢可能是
      它們之間有金錢糾紛等語（參見本院前揭卷第72至77 頁
      ），前後供述情節顯有差異，可信性已有可疑。再依證人
      丙○○偵查中所述甲○○向被告購買甲基安非他命2 次之
      時間點比對被告與甲○○間相關通聯紀錄可知，96年11
      月12日當天，甲○○所持用之0000000000號行動電話與乙○○持用之上開號行動電話間，並無任何電話聯絡；雖上
      揭檢察官調取之被告持用行動電話雙向通聯顯示，96年11
      月10日當天，甲○○曾以前開持用行動電話先後於7 時30
      分44秒、7 時38分41秒、10時28分49秒3 次撥打被告持用
      之前揭行動電話，但與與證人丙○○所述，交易時點是在
      該日晚間，甲○○打完電話約1 、2 小時後被告就到了之
      情不符，不足佐證證人丙○○偵查中證述之真實性。
    (4)綜上，證人甲○○、丙○○於96年11月12日為警查獲涉嫌
      販賣甲基安非他命犯行，證人許績懋於同日為警查獲前開
      住處有海洛因等毒品，其等或為求減輕刑責，或為求撇清
      關係，而供述向被告購買甲基安非他命之陳述，證明力已
      屬薄弱，所述向被告購買甲基安非他命之相關情節，又有
      前述之瑕疵，憑信性令人存疑。從而，檢察官起訴被告被
      告前開販賣甲基安非他命共3 次與許績懋、甲○○之犯行
      ，在欠缺可供佐證之補強證據下，本院無從單僅憑證人許
      績懋、甲○○、丙○○前開有瑕疵之證言，據以形成被告
      有罪之確信，被告此部之犯罪既屬不能證明，自應為無罪
      之諭知。
四、據上論斷，應依刑事訴訟法第299 條第1 項前段、第300 條
    、第301 條第1 項，藥事法第83條第1 項，刑法第11條、第
    47條第1 項、第51條第5 款、第55條，判決如主文。
本案經檢察官杜妍慧到庭執行職務。
中    華    民    國    97    年    10    月    22    日
                  刑事第六庭    審判長法  官  曾逸誠
                                      法  官  王靖茹
                                      法  官  陳思睿
以上正本證明與原本無異。
如不服本判決應於收受本判決後10日內向本院提出上訴書狀，並
應敘述具體理由，如未敘述上訴理由者，應於上訴期間屆滿後20
日內補提理由書狀於本院（均須按他造當事人之人數附繕本）「
切勿逕送上級法院」。
中    華    民    國    97    年    10    月    22    日
                                      書記官 何慧娟
附錄本判決論罪科刑法條全文：
藥事法第83條第1項
明知為偽藥或禁藥，而販賣、供應、調劑、運送、寄藏、牙保、
轉讓或意圖販賣而陳列者，處7 年以下有期徒刑，得併科新臺幣
5 百萬元以下罰金。


司法院資訊處製作；財團法人民間司法改革基金會備份。
